【裁判字號】    98,易,292
【裁判日期】    980227
【裁判案由】    竊盜
【裁判全文】
臺灣臺北地方法院刑事判決               98年度易字第292號
公  訴  人  臺灣臺北地方法院檢察署檢察官
被      告  乙○○
                    （現另案於臺灣臺北監獄執行中）
上列被告因竊盜案件，經檢察官提起公訴（九十七年度偵緝字第
二五三七號），因被告於本院準備程序中就被訴事實為有罪之陳
述，經本院合議庭裁定改進行簡式審判程序，本院判決如下：
    主  文
乙○○共同攜帶兇器，毀壞門扇竊盜，累犯，處有期徒刑壹年。
    事  實
一、乙○○前因竊盜案件，經臺灣高等法院於民國九十四年八月
    十一日以九十四年度上易字第一０三八號判決判處有期徒刑
    一年八月，復因偽造文書案件，經本院於九十四年七月十八
    日以九十四年度簡上字第九六號判決有期徒刑五月確定，上
    開二案件，嗣經本院於九十六年七月二十六日以九十六年度
    聲減字第八六一號裁定減刑及定應執行有期徒刑一年十月確
    定，甫於九十六年八月九日因縮短刑期假釋出監，於九十六
    年十二月二十二日假釋期滿，未經撤銷假釋，其未執行之刑
    ，以已執行論，而執行完畢，詎猶不知悔改，竟與綽號「阿
    忠」之真實姓名年籍不詳之成年男子（以下簡稱「阿忠」）
    ，共同意圖為自己不法之所有，於九十七年二月九日上午八
    時四十分許，由「阿忠」持客觀上可視為兇器之不詳工具，
    破壞臺北巿文山區○○路○段六十五巷二十號一樓甲○○住
    處後門門鎖後，共同侵入室內竊取甲○○之妻黃嘉慧所有之
    黃金項鍊三條、珍珠項鍊一條、鑽石項鍊一條、黃金手鍊二
    條、美金四、五百元，嗣經甲○○返回上開住處，察覺有異
    ，報警查獲後，始悉上情。
二、案經甲○○訴由臺北巿政府警察局文山第一分局報告臺灣臺
    北地方法院檢察署檢察官偵查起訴，乙○○於準備程序中，
    就被訴事實為有罪之陳述，經本院合議庭裁定改用簡式審判
    程序。
    理  由
一、上揭事實業據被告乙○○於偵查中檢察官訊問時（見臺灣臺
    北地方法院檢察署《下稱臺北地檢署》九十七年偵緝字第二
    五三七號卷第四頁至第五頁），及本院準備程序中及審理時
    （見本院卷第四四頁至第四七頁反面）均坦承不諱，經核與
    證人甲○○警詢中指訴之情節相符（見臺北地檢署九十七年
    度偵字第一五四四五號卷第三至四頁），並有告訴人甲○○
    上開住處現場勘驗紀錄影本一份、內政部警政署刑事警察局
    鑑驗書影本二份等件（見同上臺北地檢署九十七年度偵字第
    一五四四五號卷第一一至一六頁）在卷足憑，足徵被告之自
    白與事實相符，足堪採信，本件事證明確，被告竊盜犯行，
    堪以認定，應依法論科。
二、按刑法第三百二十一條第一項第三款之攜帶兇器竊盜罪，係
    以行為人攜帶兇器竊盜為其加重條件，此所謂兇器，其種類
    並無限制，凡客觀上足對人之生命、身體、安全構成威脅，
    具有危險性之兇器均屬之，且祇須行竊時攜帶此種具有危險
    性之兇器為已足，並不以攜帶之初有行兇之意圖為必要，亦
    即行為人攜帶兇器有行兇之可能，客觀上具有危險性，即為
    已足，至其主觀上有無持以行兇或反抗之意思，尚非所問，
    有最高法院六十二年度臺上字第二四八九號判例、七十年度
    臺上字第一六一三判例、七十九年度臺上第五二五三號判例
    、最高法院七十四年度第三次刑事庭會議決議意旨可資參照
    。查被告與阿忠於上揭時、地行竊時所攜帶之工具，固均未
    扣案，惟該等工具既均能毀壞堅固門鎖，其質地必均屬堅硬
    ，客觀上均顯足以對於他人之生命、身體構成威脅而具有危
    險性，自屬刑法所謂兇器甚明。復按，刑法第三百二十一條
    第一項第二款之「門扇」專指門戶、窗扇而言，應指分隔住
    宅或建築物內外之間之大門而言；而所謂「其他安全設備」
    ，指門扇牆垣以外，依通常觀念足認防盜之一切設備而言，
    如電網、門鎖、窗戶等，有最高法院五十五年台上字第五四
    七號判例意旨、司法院七十三年廳刑一字第六０三號函、最
    高法院七十八年度臺上字第四四一八號判決意旨，可資參照
    。又毀壞門鎖行竊，雖應論以刑法第三百二十一條第一項第
    二款之毀壞安全設備竊盜罪，但此處所謂門鎖，係指附加於
    門上之鎖而言，至於鑲在門上之鎖，該鎖既已構成門之一部
    ，自屬「門扇」而非「安全設備」，則毀壞構成門之一部之
    鎖，為毀壞門扇之加重竊盜罪，亦有最高法院七十四年度臺
    上字第二四三號判決意旨可供依循。是核被告所為，係犯刑
    法第三百二十一條第一項第三款、第二款之攜帶兇器，毀壞
    門扇加重竊盜罪。被告無故侵入他人住宅或建築物罪之部分
    ，起訴書犯罪事實欄既已論及，仍屬起訴範圍，惟按，毀越
    門扇而入室行竊，其越入行為即屬侵入住宅，已結合於所犯
    加重竊盜之罪質中，無更行構成侵入住宅罪之理，有最高法
    院二十七年上字第一八八七號判例意旨可供遵循，是不另論
    行法第三百零六條之侵入他人住宅罪。又毀壞門扇而入室行
    竊，其毀壞行為即為毀損，已結合於所犯加重竊盜之罪質中
    ，自亦不另論毀損罪（最高法院院九十一年度臺上字第四三
    五四號判決意旨參照），併此敘明。又被告與阿忠之間有犯
    意聯絡，行為分擔，應論以共同正犯。末查，被告前因竊盜
    案件，經臺灣高等法院於九十四年八月十一日以九十四年度
    上易字第一０三八號判決判處有期徒刑一年八月，復因偽造
    文書案件，經本院於九十四年七月十八日以九十四年度簡上
    字第九六號判決有期徒刑五月確定，上開二案件，嗣經本院
    於九十六年七月二十六日以九十六年度聲減字第八六一號裁
    定減刑及定應執行有期徒刑一年十月確定，甫於九十六年八
    月九日因縮短刑期假釋出監，於九十六年十二月二十二日假
    釋期滿，未經撤銷假釋，其未執行之刑，以已執行論，而執
    行完畢，有臺灣高等法院被告前案紀錄表（見本院卷第三頁
    至第四０頁）在卷可稽，其受前開徒刑之執行完畢後，五年
    以內故意再犯本件有期徒刑以上之罪，屬累犯，應依刑法第
    四十七條第一項之規定，加重其刑。爰審酌被告素行不佳、
    前科累累，正值青壯之年，卻不思依靠己力謀生，反欲不勞
    而獲，與他人共同攜帶兇器、毀壞門扇竊取他人財物，對民
    眾生命及財產安全產生危害，兼衡犯罪之動機、目的、竊得
    財物價值非微，然犯後尚知坦承犯行，態度尚可等一切情狀
    ，認公訴人具體求處之有期徒刑一年二月稍嫌過重，爰量處
    如主文所示之刑。又上開不詳之兇器，雖係共同正犯阿忠所
    有供其與被告共同為本件加重竊盜犯罪所用之物，業據被告
    供承在卷（見本院卷第四六頁反面），則依最高法院八十四
    年度臺上字第四一０二號判決所揭示之旨「刑法第三十八條
    第三項係規定『犯人』所有用供犯罪所用之物，得宣告沒收
    ，並非規定屬『被告』所有之物，始得宣告沒收，而按共同
    正犯，於意思聯絡範圍內，組成一共犯團體，團體中之任何
    成員均為『犯人』，供犯罪所用之物，只要屬於『犯人』所
    有，均得宣告沒收，不以必屬於本件被告所有者為限。」，
    上開兇器因屬共同正犯阿忠犯上開犯罪所用之物，自亦屬被
    告所有用供其犯罪所用之物，惟因未據扣案，且尚難確切查
    知係何兇器，為免執行困難，爰不為沒收之諭知，附此敘明
    。
據上論斷，應依刑事訴訟法第二百七十三條之一第一項、第二百
九十九條第一項前段，刑法第二十八條、第三百二十一條第一項
第二款、第三款、第四十七條第一項，判決如主文。
本案經檢察官賴秋萍到庭執行職務。
中    華    民    國    98    年    2     月    27    日
                  刑事第五庭    法  官  鄭昱仁
上正本證明與原本無異。
如不服本判決，應於判決送達後10日內（應抄附繕本）向本院提
出上訴狀（上訴書狀應敘述具體理由。上訴書狀未敘述上訴理由
者，應於上訴期間屆滿後二十日內補提理由書於原審法院。）。
告訴人或被害人如對於本判決不服者，應具備理由請求檢察官上
訴，其上訴期間之計算係以檢察官收受判決正本之日期為準。
                                書記官  宋德華
中    華    民    國    98    年    2     月    27    日
附錄本案論罪科刑法條：
中華民國刑法第321條
（加重竊盜罪）
犯竊盜罪而有左列情形之一者，處 6 月以上、 5 年以下有期徒
刑：
一、於夜間侵入住宅或有人居住之建築物、船艦或隱匿其內而犯
    之者。
二、毀越門扇、牆垣或其他安全設備而犯之者。
三、攜帶兇器而犯之者。
四、結夥三人以上而犯之者。
五、乘火災、水災或其他災害之際而犯之者。
六、在車站或埠頭而犯之者。
前項之未遂犯罰之。


司法院資訊處製作；財團法人民間司法改革基金會備份。
